臺灣臺中地方法院刑事判決　94年度易字第1473號
公　訴　人　臺灣臺中地方法院檢察署檢察官
被　　　告　乙○○
指定辯護人　本院公設辯護人甲○○
上列被告因竊盜案件，經檢察官聲請以簡易判決處刑（九十四年
度偵字第二五二一號），本院沙鹿簡易庭認不宜以簡易判決處刑
，移由本院改依通常程序審理，檢察官復移送併辦（九十四年度
偵字第一一五九三號），本院判決如下：
    主    文
乙○○連續竊盜，處有期徒刑伍月，如易科罰金，以佰元折算
壹日。
    犯罪事實
一、乙○○為臺中縣沙鹿國中畢業生，不知努力上進回饋母校、
    報答師恩，竟因缺錢花用，而基於意圖為自己不法所有之概
    括犯意，連續於下列時間，至其母校即臺中縣沙鹿鎮○○街
    一號沙鹿國中竊取財物：
（一）於民國（下同）九十四年六月三日（起訴書誤為九十四年
      五月下旬某日）下午五時許，至沙鹿國中內，趁三樓導師
      室內之老師均已離開或上第九節課，導師室內無人在內且
      未上鎖之機會，潛入導師室，竊取丙○○老師所有，置於
      其辦公桌上之易利信牌手機一支（價值約新臺幣〔下同〕
      五千元），再竊取鍾盷璋老師辦公桌抽屜內，為三年十六
      班學生所有，由鍾盷璋老師保管之班費三千一百元，以及
      該班由鍾盷璋老師代為保管之午餐費及試卷費約二千九百
      元，合計約六千元。得手後，將前述竊得之現金花用一空
      ，手機則以二千元之代價，售予其妹童姓少女（姓名詳卷
      ，業經本院以九十四年度少調字第五九○號裁定不付審理
      ）使用。
（二）乙○○食髓知味，復於同年六月二十三日下午五時四十五
      分許，又潛入上址沙鹿國中三樓導師室內尋覓財物，已著
      手搜尋財物約五分鐘，尚未得手之際，恰為鐘盷璋老師發
      覺，而未得逞。鍾盷璋老師並將乙○○制伏逮捕送至該校
      警衛室，由警衛報警處理。嗣經警持本院核發之搜索票至
      乙○○於臺中縣沙鹿鎮○○里○○○路四九號之住處搜索
      ，扣得丙○○老師失竊之前述手機一支。
二、案經臺中縣警察局清水分局報請臺灣臺中地方法院檢察署檢
    察官偵查起訴及移送併辦。
    理    由
一、訊據被告乙○○對於前揭事實坦承不諱，核與證人即被害人
    鍾盷璋老師、丙○○老師在庭證述之情節相符，復有現場照
    片四張、現場圖一紙、搜索票影本、搜索扣押筆錄、扣押物
    品目錄表、被害人丙○○老師出具之贓物領據一紙、被竊手
    機照片一紙等在卷可稽，事證明確，被告乙○○之犯行洵堪
    認定。
二、核被告乙○○所為，係犯刑法第三百二十條第一項之普通竊
 　 盜罪及同法第三百二十條第三項、第一項之普通竊盜未遂罪
　  。被告雖於九十四年六月三日下午五時許之同時、同地竊取
    丙○○老師所有之手機及鍾盷璋老師保管之現金，惟依常情
    ，老師乃一人使用一個獨立之辦公桌，被告自不同之辦公桌
    竊取財物，當可知悉該等財物係屬不同老師所持有，故應論
    以二個竊盜既遂行為，與其後又於同年六月二十三日之竊盜
    未遂犯行，時間緊接，方法相同，觸犯構成要件相同之罪名
    ，顯係基於概括犯意為之，為連續犯，應依刑法第五十六條
    之規定以一次所得財物較多，情節較重之竊盜既遂罪（即竊
    取鍾盷璋老師保管之現金部分）論，並加重其刑。檢察官請
    求併案審理之被告竊取丙○○老師手機部分，雖未於起訴事
    實論及，惟與已起訴部分，具有前述連續犯之裁判上一罪關
    係，本院得併予審理。蒞庭檢察官雖認犯罪事實欄（二）所
    述部分，被告為脫免逮捕，對鍾盷璋老師施以強暴，係犯刑
    法第三百二十九條之準強盜未遂罪嫌，惟查被告於九十四年
    六月二十三日行竊未遂，遭鍾盷璋老師發現後，立即向辦公
    室門外衝，逃至女廁所內，雖有揮拳、出腳之動作，但只是
    掙扎，無明顯攻擊意圖，故均未擊中鍾盷璋老師，旋遭鍾老
    師逮捕，行至接近警衛室約五十公尺時，遇見其他老師，鍾
    老師向該老師表示欲將被告送至警衛室，被告聞言即拔腿逃
    跑，旋又遭鍾老師追及，再次往警衛室行進途中，被告表示
    很累，隨即坐在地上，鍾老師遂將被告往警衛室方向拉扯，
    被告即往反方向拉扯，並以手肘從側面勾住鍾老師之頸部，
    試圖將鍾老師絆倒，但遭鍾老師制伏等情，業據證人鍾盷璋
    老師在庭證述甚詳。則被告先前在女廁所內，已遭鍾盷璋老
    師逮捕，並置於鍾老師之實力支配下，而於離開辦公室之竊
    盜場所片刻後，始行第二度逃脫，又遭鍾老師追及，嗣後始
    對鍾老師施以強暴，核與刑法第三百二十九條之為脫免逮捕
    ，當場施以強暴之構成要件不符，故尚不構成該條之準強盜
    未遂罪，併此敘明。爰審酌被告年輕識淺，所竊得之財物不
    多，所生危害不大，但其原為沙鹿國中畢業生，不知報答師
    恩，反而偷竊母校老師之財物，失風被老師逮捕後尚有試圖
    將老師絆倒之行為，犯罪後態度不佳，暨被告之品行、犯罪
    之動機、目的、手段等一切情狀，量處如主文所示之刑，並
    諭知易科罰金之折算標準。
據上論斷，應依刑事訴訟法第四百五十二條、第二百九十九條第
一項前段，刑法第第五十六條、第三百二十條第一項、第四十一
條第一項前段，罰金罰鍰提高標準條例第一條前段、第二條，判
決如主文。
中　　華　　民　　國　　94　　年　　10　　月　　25　　日
                  刑事第六庭    審判長法　官　簡源希
                                      法　官　戴博誠
                                      法　官　林念祖
以上正本證明與原本無異。
如不服本判決，應於送達後十日內向本院提出上訴狀（須附繕本
），上訴於臺灣高等法院臺中分院。
                                      書記官
中　　華　　民　　國　　94　　年　　10　　月　　26　　日
附錄論罪科刑法條
刑法第三百二十條第一項
　(普通竊盜罪)
意圖為自己或第三人不法之所有，而竊取他人之動產者，為竊盜
罪，處五年以下有期徒刑、拘役或五百元以下罰金（罰金業已提
高為十倍，單位為銀元）。
